# 请教合资企业变为外商独资企业如何计提盈余公积？

提问人：qisehua 时间：2012-11-14 22:42:14
请教，如果一家公司从合资企业变成外商独资企业，是否仅针对变更后实现的利润计提法定盈余公积？如果是，变更时间如在年中，如 11 月 14 日，如果界定变更后期间的利润？尤其是存在影响利润的审计调整的情况下。 另外，变更是否应以工商变更的时间为准？
多谢。

回答人：chenyiwei
没有明确规定，应根据公司章程确定。但一般理解外商独资企业（外资企业）多数是计提三项基金，而不是盈余公积（只不过储备基金的提取比例有法定的下限限制，但仍然由董事会决定）。 一般做法，多数是按全年净利润（包括变更前原企业）为基数计提变更当年的盈余公积。